【裁判字號】    89,上訴,2459
【裁判日期】    890605
【裁判案由】    懲治走私條例
【裁判全文】
臺灣高等法院刑事判決                          八十九年度上訴字第二四五九號
    上  訴  人
    即  被  告  甲○○
    選任辯護人  陳正杰
右上訴人，因懲治走私條例案件，不服臺灣基隆地方法院八十九年度訴字第一五二號
，中華民國八十九年六月五日第一審判決（起訴案號：臺灣基隆地方法院檢察署八十
九年度偵字第八九七號）提起上訴，本院判決如左：
    主      文
上訴駁回。
    事      實
一、甲○○係雲林縣仟兆理貨有限公司大貨車司機，曾於八十八年二月間因違反懲治
    走私條例案件，經台灣高雄地方法院判處有期徒刑十月，緩刑四年確定，尚在緩
    刑期間內，仍不知悔改，又於八十九年二月十五日凌晨四時許，因載貨至台北後
    ，在台北市○○○路交流道等候載回頭貨回南部時，經不詳姓名年藉，僅知綽號
    「明福」之成年男子，以新台幣（下同）七千元代價，商請甲○○駕駛車號ＲＹ
    －五九一號大貨車，至台北縣萬里鄉野柳漁港內，為「明福」載運他人私運進口
    完稅價格已逾新台幣十萬元之大衛杜夫牌未貼專賣憑證洋菸七萬九千八百包，甲
    ○○應允後，即基於其與「明福」間之犯意聯絡，依「明福」之指示至野柳漁港
    接運上開洋菸，並欲將大貨車開往台北市○○○○○路重慶北路交流道附近等候
    「明福」安排前來接洽之人。嗣於同日上午九時許，甲○○載運上開洋菸行至基
    隆市○○○路一三五巷口為警攔檢查獲，並扣得其所運送為「明福」所有之前述
    洋菸，其完稅價格總計達一百八十三萬三千二百十元。
二、案經基隆市警察局移送臺灣基隆地方法院檢察署檢察官偵查起訴。
    理      由
一、訊據上訴人即被告（以下簡稱被告）甲○○對於右開時地為綽號「明福」之男子
    載運上開私運進口洋菸之事實，供承不諱，惟辯稱：渠原係由斗六載貨至台北，
    交貨後在台北市○○○路交流道附近等候載回頭貨回南部，經綽號「明福」之男
    子僱用為其載魚貨，但渠至現場後發現並非魚貨，原不願意接運，惟「明福」恐
    嚇如其不載運將叫人毆打，渠不得已始同意為「明福」載運云云，並聲請傳訊仟
    兆理貨有限公司負責人盧梅忠及興達貨運負責人。
二、查被告載運貨物至台北交貨後，在台北市○○○路交流道附近等待不特定貨主託
    運回頭貨回南部，為其在獲案之初所供承（見警訊卷）則其於「明福」僱用前往
    台北縣萬里鄉野柳漁港船邊載貨並言明將貨物載至前述重慶北路交流道附近等候
    「明福」安排之人接貨費用為七千元，顯與其載回頭貨回南部之意旨不符，又被
    告經警查獲時，「明福」並不在車上，而被告如不願為「明福」運送，儘可將貨
    車運往警局或其他「明福」有所顧忌之處所，並無必要為「明福」運送況「明福
    」已將手機交付連絡，被告正可利用此手機求救或報案，被告竟不為之，是被告
    所為，難認有何因遭脅迫而喪失自由意志而不得不依指示行事之情形，其前述辯
    解，自難採信。且被告於原審審理中亦自承該批貨物之包裝與其前次走私經查獲
    判刑之案件中所載運之洋菸包裝相同，顯然被告於運送時亦知係私運進口之洋菸
    ，至為明顯。此外扣案之七萬九千八百包「大衛杜夫」牌未稅洋煙之完稅價格為
    一百八十三萬三千二百十元，有財政部基隆關稅局八十九年二月二十二日之基普
    緝字第八九一○一一四四號函在卷可憑，且被告自稱係至漁港一次載運，顯然亦
    係一次私運進口之洋菸，則上開洋菸之數量，已逾行政院公告「懲治走私條例公
    告管制物品項目及其數額」丙項所定一次私運該物品，而於緝獲時完稅價格計算
    達十萬元之規定，則被告右開犯罪之事證至為明確，犯行堪以認定，應予依法論
    科。至被告聲請傳喚其貨車公司負責人盧梅忠，及興達貨運負責人，因與「明福
    」僱用被告載運私貨時均不在場，對被告是否被脅迫或是否知悉為私貨均不能為
    何有利之證明，本院認無傳訊之必要，併此敘明。
三、核被告甲○○所為，係違反懲治走私條例第三條第一項之運送走私物品罪，且被
    告與綽號「明福」成年男子間有犯意之聯絡，而推由被告實施運送行為，應論以
    共同正犯，原審以被告犯行，罪證明確，依法論科，適用懲治走私條例第三條第
    一項、第十一條，刑法第二十八條、第三十八條第一項第二款，審酌被告前已有
    違反懲治走私條例案件之前科，尚在緩刑期間內，仍不知悔改而再度觸法，及其
    運送之數量頗鉅，危害非微，及其他相關之一切犯罪情狀，判處有期徒刑十月，
    並以扣案之未貼專賣憑證洋菸，並非違禁物，惟係被告犯罪所用，且顯係共同正
    犯「明福」所有，應依法規定宣告沒收。經核認事用法，俱無違誤，量刑亦妥適
    ，被告上訴意旨仍執陳詞指摘原判決不當，難認有理由，應予駁回。
據上論斷，應依刑事訴訟法第三百六十八條判決如主文。
本案經檢察官蔡日昇到庭執行職務。
中    華    民    國    八十九    年       八       月      二十三      日
                          臺灣高等法院刑事第二庭
                              審判長法  官  戴  章  甫
                                    法  官  林  銓  正
                                    法  官  黃  金  富
右正本證明與原本無異。
如不服本判決應於收受送達後十日內向本院提出上訴書狀，其未敘述上訴之理由者並
得於提起上訴後十日內向本院補提理由書（均須按他造當事人之人數附繕本）。
                                    書記官  江  采  廷
中    華    民    國    八十九    年      八        月      二十四      日
附錄：本案論罪科刑法條全文
刑事訴訟法第三百六十八條
第二審法院認為上訴無理由者，應以判決駁回之。


司法院資訊處製作；財團法人民間司法改革基金會備份。
